Minutes et répertoires du notaire Jean GABILLON, 8 septembre 1650 - 27 avril 1674 (étude VI)
Archives nationales
Minutes et répertoires du notaire Jean GABILLON (étude VI)
8 septembre 1650 - 27 avril 1674
MC/ET/VI/496 - MC/ET/VI/549, MC/RE/VI/9
Etude VI; Gabillon, Jean
Archives nationales de France
Minutes et répertoires: la loi 2008-696 du 15 juillet 2008 relative aux archives a fixé à 75 ans à compter de la date de l'acte, ou à 25 ans à compter de la date du décès de l'intéressé si ce délai est plus bref, le délai de communication des minutes et répertoires des notaires; ce délai est porté à 100 ans à compter de la date de l'acte si le document se rapporte à un mineur (code du Patrimoine, articles L213-2, 4e d et 5e).
Autres documents de l'étude (dossiers de clients, comptabilité...): s'agissant d'archives privées, ces documents sont communicables selon les modalités fixées par le déposant ou le donateur.
Certains documents ne sont pas accessibles en raison de leur mauvais état de conservation.
Versement
Accès aux instruments de recherche de tous les notaires de l’étude VI
Archives de l'étude VI
- Minutes de Jean GABILLON, 8 septembre 1650 - 20 avril 1674; MC/ET/VI/496 - MC/ET/VI/549
  - Minutes. 1650, 8 septembre - 1650, décembre, 8 septembre 1650 - décembre 1650; MC/ET/VI/496
    Informations complémentaires:
    Informations concernant le classement:
    Le niveau inférieur de description, quand il existe, correspond aux minutes d'actes. Toutes les minutes ne sont pas forcément décrites une à une. Les descriptions de ces minutes sont plus ou moins détaillées.
    - Bail. PARIS (de), Anne. SELVOIS, Olivier., 22 septembre 1650; MC/ET/VI/496
      Mention dans le répertoire du notaire coté:
      MC/RE/VI/9
      Origine de l'information:
      Relevé exhaustif dit 'Base Reno' des actes de 1650, d'après les minutes et répertoires des notaires, études II à XLVI (12.585 actes), par le personnel du Minutier, 1989-1995 (base de données migrée: voir contexte dans le Plan d’orientation général - Notaires de Paris, guides thématiques du Minutier).
      Date de création de la notice: 2003
      bail; Paris (de), Anne; Selvois, Olivier
    - Bail. SENDRIER, Michel. SOULAS, Noël., 23 septembre 1650; MC/ET/VI/496
      bail; Sendrier, Michel; Soulas, Noël
    - Bail. LAVOYNE, Marie. MAILLARD, Jacques., 24 septembre 1650; MC/ET/VI/496
      bail; Lavoyne, Marie; Maillard, Jacques
    - Testament. DUBREUIL de THEON, Hippolyte., 25 septembre 1650; MC/ET/VI/496
      testament; Dubreuil de Theon, Hippolyte
    - Quittance. THIBAULT, Noël. CHEVALLIER, Jacques., 26 septembre 1650; MC/ET/VI/496
      quittance; Thibault, No~El; Chevallier, Jacques
    - Transaction. BONNEFILLE, Jean. GARNIER, Claude., 26 septembre 1650; MC/ET/VI/496
      accord; Bonnefille, Jean; Garnier, Claude
    - Quittance. CONS, Guillaume. CHEVALLIER, Jacques., 28 septembre 1650; MC/ET/VI/496
      quittance; Cons, Guillaume; Chevallier, Jacques
    - Obligation. RAGUIN, Simon. BONGARS, Léger., 30 septembre 1650; MC/ET/VI/496
      obligation; Raguin, Simon; Bongars, Léger
    - Constitution. Couvent des Augustins, Paris. LIGNY (de), Madeleine., 1er octobre 1650; MC/ET/VI/496
      constitution de rente; Ligny (de), Madeleine
    - Association. BOBIERE, Barnabé. CORREUR, Antoine., 3 octobre 1650; MC/ET/VI/496
      acte de société; Bobiere, Barnabé; Correur, Antoine
    - Vente. BOBIERE, Barnabé. BOULONNOY, Etienne., 3 octobre 1650; MC/ET/VI/496
      acte de vente; Bobiere, Barnabé; Boulonnoy, Etienne
    - Quittance. AMONTONS, Guillaume. VIDAULT, Jean. VIDAULT, Pierre., 3 octobre 1650; MC/ET/VI/496
      quittance; Amontons, Guillaume; Vidault, Jean; Vidault, Pierre
    - Apprentissage, bourrelier. BERICHON, Guillaume. MIDY, François., 5 octobre 1650; MC/ET/VI/496
      contrat d'apprentissage; Berichon, Guillaume; Midy, François
    - Apprentissage, faiseuse de coiffure de deuil. BEUGER, Marie. CHEVALLIER, Catherine., 5 octobre 1650; MC/ET/VI/496
      contrat d'apprentissage; Beuger, Marie; Chevallier, Catherine
    - Obligation. GOURINONT (de), Pierre. BAZAN (de), Hervieux., 11 octobre 1650; MC/ET/VI/496
      obligation; Gourinont, Pierre de; Bazan, Hervieux de
    - Désistement de Bail. GOURE, Pierre. RABOT, Pierre., 12 octobre 1650; MC/ET/VI/496
      renonciation; bail; Goure, Pierre; Rabot, Pierre
    - Titre nouvel. BRUCELLE (de), Marie. PETIT, Catherine., 12 octobre 1650; MC/ET/VI/496
      titre nouvel; Brucelle, Marie de; Petit, Catherine
    - Bail. COCQUES, Nicolas. ROZIER, François., 14 octobre 1650; MC/ET/VI/496
      bail; Cocques, Nicolas; Rozier, François
    - Procuration. BOUCHER, Pierre., 15 octobre 1650; MC/ET/VI/496
      procuration; Boucher, Pierre
    - Transaction. GOURINONT (de), Pierre. BOUCHER, Pierre., 15 octobre 1650; MC/ET/VI/496
      accord; Gourinont, Pierre de; Boucher, Pierre
    - Désistement de Bail. PIGNAIRE, Jacques. PIGNAY, Jean., 17 octobre 1650; MC/ET/VI/496
      renonciation; bail; Pignaire, Jacques; Pignay, Jean
    - Bail. PARIS (de), Louis. Laurens?, Nicolas?. PAISANT, Jacques. MARCHAND, Jacques., 19 octobre 1650; MC/ET/VI/496
      bail; Paris (de), Louis; Paisant, Jacques; Marchand, Jacques
    - Bail. PARIS (de), Louis. PARIS (de), Louis. PARIS (de), Nicolas. PAISANT, Jacques., 19 octobre 1650; MC/ET/VI/496
      bail; Paris (de), Louis; Paris (de), Louis; Paris (de), Nicolas; Paisant, Jacques
    - Inventaire après décès. PRUDHOMME, Madeleine., 20 octobre 1650; MC/ET/VI/496
      inventaire après décès; Prudhomme, Madeleine
    - Transport de rente. BILLY (de), Guy. MANUYN, Siméon., 20 octobre 1650; MC/ET/VI/496
      transport de droits; Billy, Guy de; Manuyn, Siméon
    - Quittance. GADOULEAU, Marie. LEROY DELAPOTHERYE, Hubert., 22 octobre 1650; MC/ET/VI/496
      quittance; Gadouleau, Marie; Leroy Delapotherye, Hubert
    - Bail. LANEUILLE, Nicolas. MOREAU, Charles., 23 octobre 1650; MC/ET/VI/496
      bail; Laneuille, Nicolas; Moreau, Charles
    - Constitution. DANISSONE, Guillaume. GRAY, Elisabeth., 24 octobre 1650; MC/ET/VI/496
      constitution de rente; Danissone, Guillaume; Gray, Elisabeth
    - Vente de verre. DUHOU, Salomon. AUBRY, Léonard, ROUSSAIN, Etienne., 24 octobre 1650; MC/ET/VI/496
      acte de vente; Duhou, Salomon; Aubry, Léonard; Roussain, Etienne
    - Profession. Couvent des Augustins. COLOT, Sulpice., 27 octobre 1650; MC/ET/VI/496
      promesse; contrat; Colot, Sulpice
    - Bail. Couvent des Augustins. GODON, Etienne., 28 octobre 1650; MC/ET/VI/496
      bail; Godon, Etienne
    - Vente de bois. DAMPIERRE (de), Isabelle. LETELLIER, Mathieu, Claude., 29 octobre 1650; MC/ET/VI/496
      acte de vente; Dampierre, Isabelle de; Letellier, Mathieu Claude
    - Profession. Couvent des Augustins, Paris. LEBOUC, Antoine., 2 novembre 1650; MC/ET/VI/496
      promesse; contrat; Lebouc, Antoine
    - Transport. GAUDRY, Antoine. GAUDRY, Pierre., 2 novembre 1650; MC/ET/VI/496
      cession; Gaudry, Antoine; Gaudry, Pierre
    - Mariage. ESTIENNE DU JON, Jean. LEBRET, Charlotte., 3 novembre 1650; MC/ET/VI/496
      contrat de mariage; Estienne du Jon, Jean; Lebret, Charlotte
    - Indemnité. GOURMONT (de), Pierre. BAYARD (de), Jacques., 4 novembre 1650; MC/ET/VI/496
      indemnité; Gourmont, Pierre de; Bayard, Jacques de
    - Obligation. LEBRETON, François. HEBERT, Denis., 5 novembre 1650; MC/ET/VI/496
      obligation; Lebreton, François; Hebert, Denis
    - Quittance portant Obligation. BARRE, Simon. MONIOT, Jacques., 6 novembre 1650; MC/ET/VI/496
      quittance; obligation; Barre, Simon; Moniot, Jacques
    - Ratification de don mutuel. PLANCHER, Pierre., 9 novembre 1650; MC/ET/VI/496
      ratification; donation; Plancher, Pierre
    - Testament. DU CHESNAY, Charles., 9 novembre 1650; MC/ET/VI/496
      testament; Du Chesnay, Charles
    - Promesse. BILLE, Pierre. DELAPORTE, Jean, BARBARAT, Gourgon., 10 novembre 1650; MC/ET/VI/496
      promesse; Bille, Pierre; Delaporte, Jean; Barbarat, Gourgon
    - Obligation. GARSANLAN (de), Jacques. FROMENT, Jean., 13 novembre 1650; MC/ET/VI/496
      obligation; Garsanlan, Jacques de; Froment, Jean
    - Quittance. LAISNE, Jean. LEJAY, Pierre., 13 novembre 1650; MC/ET/VI/496
      quittance; Laisne, Jean; Lejay, Pierre
    - Quittance. HAMELIN, Côme. LEJAY, Pierre., 13 novembre 1650; MC/ET/VI/496
      quittance; Hamelin, Côme; Lejay, Pierre
    - Apprentissage, bahutier coffretier. FAVET, Madeleine. CHENET, Alexandre., 16 novembre 1650; MC/ET/VI/496
      contrat d'apprentissage; Favet, Madeleine; Chenet, Alexandre
    - Renonciation à succession. LECOQ, Pierre., 16 novembre 1650; MC/ET/VI/496
      renonciation; Lecoq, Pierre
    - Décharge. DELAHOUVE, Paul. DU CHASSAING, Pierre., 18 novembre 1650; MC/ET/VI/496
      décharge; Delahouve, Paul; Du Chassaing, Pierre
    - Donation. PRERET dit BUCHET, Pierre. BOUGITARD, Pierre., 19 novembre 1650; MC/ET/VI/496
      donation; Preret Dit Buchet, Pierre; Bougitard, Pierre
    - Marché de peaux de moutons et de veaux. LEFEBURE, François. CALLU, Sébastien., 19 novembre 1650; MC/ET/VI/496
      marché; Lefebure, François; Callu, Sébastien
    - Apprentissage, maître d'armes. ESTIENNE, Fabien., 20 novembre 1650; MC/ET/VI/496
      contrat d'apprentissage; Estienne, Fabien
    - Quittance de rachat. SIMONNEAU, Pierre. OPERON, Jean., 20 novembre 1650; MC/ET/VI/496
      quittance; acte de vente; Simonneau, Pierre; Operon, Jean
    - Quittance. SAUTIER, Anne. CHEVALLIER, Jacques., 20 novembre 1650; MC/ET/VI/496
      quittance; Sautier, Anne; Chevallier, Jacques
    - Quittance. BESCHET, Jacques. CHEVALLIER, Jacques., 20 novembre 1650; MC/ET/VI/496
      quittance; Beschet, Jacques; Chevallier, Jacques
    - Compte. DELAPORTE, Jean. BILLE, Pierre., 23 novembre 1650; MC/ET/VI/496
      compte; Delaporte, Jean; Bille, Pierre
    - Obligation. VISSIERE, Léonard. THOUVIN, Catherine., 24 novembre 1650; MC/ET/VI/496
      obligation; Vissiere, Léonard; Thouvin, Catherine
    - Procuration. LAGRESLETTE, Drouet. LAGRESLETTE, Nicolas., 24 novembre 1650; MC/ET/VI/496
      procuration; Lagreslette, Drouet; Lagreslette, Nicolas
    - Obligations. GUYART, Gilles; ROUSSIGAULT, Nicolas. LAGRESLETTE, Drouet., 24 novembre 1650; MC/ET/VI/496
      obligation; Guyart, Gilles; Roussigault, Nicolas; Lagreslette, Drouet
    - Constitution. PORCHER, Gabriel. PORCHER, Jean., 25 novembre 1650; MC/ET/VI/496
      constitution de rente; Porcher, Gabriel; Porcher, Jean
    - Transport de rente. CHARTON, Gilbert. ALLIN, Pierre., 25 novembre 1650; MC/ET/VI/496
      transport de droits; Charton, Gilbert; Allin, Pierre
    - Quittance générale. MARTIN, François. SOR., 25 novembre 1650; MC/ET/VI/496
      quittance; Martin, François; Sor
    - Mariage. QUENET, Antoine. SOUVERAIN, Marguerite., 25 novembre 1650; MC/ET/VI/496
      contrat de mariage; Quenet, Antoine; Souverain, Marguerite
    - Quittance et Transport. MAROLLES (de), Michel. CAFFERA, Jacques., 26 novembre 1650; MC/ET/VI/496
      quittance; Marolles, Michel de; Caffera, Jacques
    - Quittance. DELARUE, Marie. Madeleine?. LIMOUSIN, Pierre., 27 novembre 1650; MC/ET/VI/496
      quittance; Delarue, Marie; Limousin, Pierre
    - Quittance. VACHEZ (de), Henri. RIVIERE (de), Pierre., 29 novembre 1650; MC/ET/VI/496
      quittance; Vachez (de), Henri; Riviere (de), Pierre
    - Vente. VACHEZ (de), Henri. LEFEBVRE, Antoine., 29 novembre 1650; MC/ET/VI/496
      acte de vente; Vachez (de), Henri; Lefebvre, Antoine
    - Donation. LEBOURGUE, Antoine. LEBOURGUE, Jacques., 1er décembre 1650; MC/ET/VI/496
      donation; Lebourgue, Antoine; Lebourgue, Jacques
    - Association. BISCARE, Antoine. LIEUTAUD, François., 2 décembre 1650; MC/ET/VI/496
      acte de société; Biscare, Antoine; Lieutaud, François
    - Bail. MARAIS, Jacques. HARUET, Suzanne., 2 décembre 1650; MC/ET/VI/496
      bail; Marais, Jacques; Haruet, Suzanne
    - Bail. CHEVALLIER, Jacques. BESSON, Jean., 2 décembre 1650; MC/ET/VI/496
      bail; Chevallier, Jacques; Besson, Jean
    - Renonciation à communauté. MARCHANT, Marguerite., 7 décembre 1650; MC/ET/VI/496
      renonciation; Marchant, Marguerite
    - Association. LEBLOND, Charles. HAVART, Louis., 9 décembre 1650; MC/ET/VI/496
      acte de société; Leblond, Charles; Havart, Louis
    - Convention. LEBLOND, Charles. HAVART, Louis., 9 décembre 1650; MC/ET/VI/496
      convention; Leblond, Charles; Havart, Louis
    - Convention. LAUDRAY, Charles. COLLETTE, Michel., 14 décembre 1650; MC/ET/VI/496
      convention; Laudray, Charles; Collette, Michel
    - Bail. GROU, Jacques. LEVACHER, Thomas., 15 décembre 1650; MC/ET/VI/496
      bail; Grou, Jacques; Levacher, Thomas
    - Promesse et convention. AUBRY, Michel. DAGUESSEAU, François., 15 décembre 1650; MC/ET/VI/496
      promesse; Aubry, Michel; Daguesseau, François
    - Constitution. AUBRY, Michel inter, GORILLON, Bernard. DAGUESSEAU, François., 15 décembre 1650; MC/ET/VI/496
      constitution de rente; Aubry, Michel; Gorillon, Bernard; Daguesseau, François
    - Inventaire après décès. FILLIASTRE, Michel., 20 décembre 1650; MC/ET/VI/496
      inventaire après décès; Filliastre, Michel
    - Inventaire après décès. ALLAMAN, Antoinette. MARTIN, Claude., 22 décembre 1650; MC/ET/VI/496
      inventaire après décès; Allaman, Antoinette; Martin, Claude
    - Quittance. FLOUNY, Pierre. MARTIN, Claude., 22 décembre 1650; MC/ET/VI/496
      quittance; Flouny, Pierre; Martin, Claude
    - Vente. PILLARD, Jean. BARA, Marguet., 23 décembre 1650; MC/ET/VI/496
      acte de vente; Pillard, Jean; Bara, Marguet
    - Inventaire après décès. DUBOIS, Jean. SARAZIN, Jeanne., 29 décembre 1650; MC/ET/VI/496
      inventaire après décès; Dubois, Jean; Sarazin, Jeanne
    - Mariage. PRIER, Jean. FREUILLE, Marie., 29 décembre 1650; MC/ET/VI/496
      contrat de mariage; Prier, Jean; Freuille, Marie
    - Association. LANNOY (de), Balthazard., 31 décembre 1650 - 1650; MC/ET/VI/496
      acte de société; Lannoy (de), Balthazard
    - Convention. MONGOMMERY (de), Louise. VASSY (de), Gabriel., 31 décembre 1650 - 1650; MC/ET/VI/496
      convention; Mongommery (de), Louise; Vassy (de), Gabriel
  - Minutes. 1651, MC/ET/VI/497; Document détérioré.
  - Minutes. 1652, MC/ET/VI/498; Document détérioré.
    - Contrat de mariage de Bertrand Duchesne, maître maréchal, et Michelle Rabot, pupille de Michel Jouan, maîre peintre, rue de Buci, en présence de Nicolas Duchastel, maître peintre, cousin., 23 février 1639; MC/ET/VI/498
      Artisans XVIIe, par M. Jurgens, M.A. Fleury, R. Gourmelon et le personnel du Minutier central, 1954-1996 (fichier papier entièrement dématérialisé; voir contexte dans le Plan d’orientation général - Notaires de Paris, guides thématiques du Minutier).
      Date de création de la notice: 2010
      Date de révision: 2018 (Marie-Françoise Limon-Bonnet)
      contrat de mariage; Jouan, Michel
  - Minutes. 1653, janvier - 1653, août, janvier 1653 - août 1653; MC/ET/VI/499
  - Minutes. 1653, septembre - 1653, décembre, septembre 1653 - décembre 1653; MC/ET/VI/500
  - Minutes. 1654, janvier - 1654, mai, janvier 1654 - mai 1654; MC/ET/VI/501
  - Minutes. 1654, juin - 1654, août, juin 1654 - août 1654; MC/ET/VI/502
  - Minutes. 1654, septembre - 1654, décembre, septembre 1654 - décembre 1654; MC/ET/VI/503
  - Minutes. 1655, janvier - 1655, juin, janvier 1655 - juin 1655; MC/ET/VI/504
  - Minutes. 1655, juillet - 1655, décembre, juillet 1655 - décembre 1655; MC/ET/VI/505
  - Minutes. 1656, janvier - 1656, juin, janvier 1656 - juin 1656; MC/ET/VI/506
  - Minutes. 1656, juillet - 1656, décembre, juillet 1656 - décembre 1656; MC/ET/VI/507
  - Minutes. 1657, janvier - 1657, juin, janvier 1657 - juin 1657; MC/ET/VI/508
  - Minutes. 1657, juillet - 1657, décembre, juillet 1657 - décembre 1657; MC/ET/VI/509
  - Minutes. 1658, janvier - 1658, juin, janvier 1658 - juin 1658; MC/ET/VI/510
  - Minutes. 1658, juillet - 1658, décembre, juillet 1658 - décembre 1658; MC/ET/VI/511
  - Minutes. 1659, janvier - 1659, juin, janvier 1659 - juin 1659; MC/ET/VI/512
  - Minutes. 1659, juillet - 1659, décembre, juillet 1659 - décembre 1659; MC/ET/VI/513
  - Minutes. 1660, janvier - 1660, juin, janvier 1660 - juin 1660; MC/ET/VI/514
    - Signature au contrat de mariage entre Claude Belard, marchand verrier, son ami, avec Catherine Boisselier, de Nicolas Beron, enlumineur du roi et marchand de taille douce., 12 mai 1660; MC/ET/VI/514
      contrat de mariage; Beron, Nicolas; Belard, Claude; Boisselier, Catherine
  - Minutes. 1660, juillet - 1660, décembre, juillet 1660 - décembre 1660; MC/ET/VI/515
  - Minutes. 1661, janvier - 1661, juin, janvier 1661 - juin 1661; MC/ET/VI/516
  - Minutes. 1661, juillet - 1661, décembre, juillet 1661 - décembre 1661; MC/ET/VI/517
  - Minutes. 1662, janvier - 1662, avril, janvier 1662 - avril 1662; MC/ET/VI/518
    - Apprentissage de Louis Loufumey, natif de Marais en Champagne, âgé de 24 ans, qui se met pour 6 ans, chez Jean Bonnejoy, maître et marchand tapissier, rue Mazarine; Logé, nourri, blanchi de gros linge, recevra trois demi septiers de vin par jour. Moyennant 300 livres., 5 juillet 1702; MC/ET/VI/518
      Artisans XVIIIe siècle, par M. Rambaud et C. Grodecki, 1956-1977 ( fichier papier entièrement dématérialisé; voir contexte dans le Plan d’orientation général - Notaires de Paris, guides thématiques du Minutier).
      contrat d'apprentissage; Bonnejoy, Jean
    - Désistement de plainte en violences par Louis Mercié, maître doreur rue Dauphine., 22 septembre 1702; MC/ET/VI/518
      Mércié, Louis
  - Minutes. 1662, mai - 1662, août, mai 1662 - août 1662; MC/ET/VI/519
    - Marché aux termes duquel Léonard Bezot, compagnon maçon, demeurant à Issy, s'engage envers Marc Maréchal, maître serrurier, demeurant rue de Beaune, à construire dans cette rue, un bâtiment 'à plusieurs étages', conformément aux plans convenus entre eux, moyennant de 5 à 10 livres la toise de maçonnerie, sauf ce qui sera en pierre de taille, dont le prix sera fixé à la réception; les travaux seront reçus et toisés par experts; ledit Bezot s'engage à achever la construction pour la Saint-Jean-Baptiste; il recevra 500 livres quand le bâtiment en sera au premier plancher, 600 livres une fois la couverture posée; ce qui restera dû lui sera payé après l'achèvement des travaux., 24 janvier 1703; MC/ET/VI/519
      Documents du Minutier central concernant l'histoire de l'art (1700-1750), par Mireille Rambaud, tome II [études I à X, soit 2357 actes], Paris, Archives nationales, 1971, p. 596 (instrument de recherche imprimé dématérialisé, certaines notices sont plus détaillées dans la version intégrale accessible en ligne par la rubrique 'Autres instruments de recherche', voir contexte dans le Plan d’orientation général - Notaires de Paris, guides thématiques du Minutier).
      Date de création de la notice: 2009
      Documents du Minutier central concernant l'histoire de l'art (1700-1750), par M. Rambaud, tome II, Paris, Archives nationales, 1971, CVI-1298 p.
  - Minutes. 1662, septembre - 1662, décembre, septembre 1662 - décembre 1662; MC/ET/VI/520
    - Inventaire après décès de Charles de Tronchay, conseiller d'Etat, directeur des finances, président aux enquêtes du Parlement (bibliothèque, tableaux)., 11 décembre 1663; MC/ET/VI/520
      Fichier dit 'général' XVIIe-XVIIIe siècles, par le personnel du Minutier, 1954-1999 ( fichier papier entièrement dématérialisé; voir contexte dans le Plan d’orientation général - Notaires de Paris, guides thématiques du Minutier).
      ou
      Fichier Bibliothèques XVIe-XVIIIe siècles, par Claire Béchu, Marie-Antoinette Fleury, Madeleine Jurgens, Xenia Pamfilova, 1953-1996 (fichier papier entièrement dématérialisé; voir contexte dans le Plan d’orientation général - Notaires de Paris, guides thématiques du Minutier).
      Date de création de la notice: 2012
      inventaire après décès; Tronchay, Charles de; président au parlement (Ancien Régime)
  - Minutes. 1663, janvier - 1663, juin, janvier 1663 - juin 1663; MC/ET/VI/521
  - Minutes. 1663, juillet - 1663, décembre, juillet 1663 - décembre 1663; MC/ET/VI/522
  - Minutes. 1664, janvier - 1664, avril, janvier 1664 - avril 1664; MC/ET/VI/523
  - Minutes. 1664, mai - 1664, août, mai 1664 - août 1664; MC/ET/VI/524
  - Minutes. 1664, septembre - 1664, décembre, septembre 1664 - décembre 1664; MC/ET/VI/525
    - Contrat de mariage en présence de Jean Marchand, musicien de la chambre du roi., 28 décembre 1664; MC/ET/VI/525
      Musique XVIIe siècle [2407 actes], par Madeleine Jurgens et le personnel du Minutier, 1954-1996 ( fichier papier entièrement dématérialisé; voir contexte dans le Plan d’orientation général - Notaires de Paris, guides thématiques du Minutier).
      contrat de mariage; musicien; officier de la Chambre du roi (Ancien Régime)
  - Minutes. 1665, janvier - 1665, juin, janvier 1665 - juin 1665; MC/ET/VI/526
    - Inventaire après le décès de Catherine Henriette de Roquelaure, marquise de Balagny, demeurant en l'hôtel de Lens, rue Saint-André-des-Arts, à la requête de Gaston, duc de Roquelaure, son frère; et de Louise de Roquelaure, marquise de Mirepoix, sa soeur, ses héritiers, 18 mai 1665; MC/ET/VI/526; 26 folios
      inventaire; Roquelaure, Catherine Henriette de
  - Minutes. 1665, juillet - 1665, décembre, juillet 1665 - décembre 1665; MC/ET/VI/527
    - Marché de taille-douce entre Nicolas Bercy, graveur de taille-douce, demeurant rue des Chartes Saint-Denis, et François Ricoeur, imprimeur et marchand en taille-douce, aux termes duquel ledit Bercy s'engage à fournir 90 planches gravées de sujets religieux, moyennant la somme de 400 livres tournois., 14 août 1665; MC/ET/VI/527
      marché; Bercy, Nicolas; Ricoeur, François
    - Traité de négoce sur mer entre Jean André de Wolzogué, lieutenant colonel, au régiment de Conti, en son nom et comme procureur de Henri de Carolof, lieutenant général pour S.M. sur les côtes d'Afrique, et Jean Roussetel, sieur des Brosses, aux fins de voyages en Guinée et aux Indes pour faire du trafic., 28 août 1665; MC/ET/VI/527
  - Minutes. 1666, janvier - 1666, juin, janvier 1666 - juin 1666; MC/ET/VI/528
  - Minutes. 1666, juillet - 1666, décembre, juillet 1666 - décembre 1666; MC/ET/VI/529
  - Minutes. 1667, janvier - 1667, juin, janvier 1667 - juin 1667; MC/ET/VI/530
  - Minutes. 1667, juillet - 1667, décembre, juillet 1667 - décembre 1667; MC/ET/VI/531
  - Minutes. 1668, janvier - 1668, juin, janvier 1668 - juin 1668; MC/ET/VI/532
  - Minutes. 1668, juillet - 1668, décembre, juillet 1668 - décembre 1668; MC/ET/VI/533
    Attention: acte(s) coté(s) en Réserve
    - Bail par Nicolas Hullot, secrétaire du roi, à Charles de Castelmore d'Artagnan, lieutenant de la première compagnie des mousquetaires à cheval de la garde du roi, pour deux maisons situées quai Malaquais., 24 octobre 1668; MC/RS//1115
      Signature de d'Artagnan.
      Cote originelle du document:
      MC/ET/VI/533
      Informations concernant le classement et la cotation du document:
      Acte coté en Réserve.
      Actes signalés par le personnel du Minutier central des notaires de Paris, 2002-2011 (base de données migrée: voir contexte dans le Plan d’orientation général - Notaires de Paris, guides thématiques du Minutier).
      Date de création de la notice: 2004
      bail; Malaquais (quai); Artagnan, Charles de Batz de Castelmore (161.-1673, comte d'); Hulot, Nicolas; secrétaire du roi (Ancien Régime)
    - Contrat de mariage d'Henri de Bourbon duc de Verneuil et de Charlotte Séguier, veuve de Maximilien François de Béhune., 26 octobre - 27 octobre 1668; MC/RS//1106
      Signatures de Louis XIV et de la famille royale.
      contrat de mariage; Verneuil, Henri de Bourbon (1601-1682, duc de); Séguier, Charlotte (1622-1704)
  - Minutes. 1669, janvier - 1669, juin, janvier 1669 - juin 1669; MC/ET/VI/534
  - Minutes. 1669, juillet - 1669, décembre, juillet 1669 - décembre 1669; MC/ET/VI/535